臺灣臺南地方法院臺南簡易庭民事裁定
110年度南小字第974號
原      告  新安東京海上產物保險股份有限公司台南分公司

法定代理人  曾淑惠  
訴訟代理人  徐聖弦  
被      告  陳宥霖  
                      指定送達地址：臺中市○○區○○路0                        段000巷00號12樓之6                                      身分證統一編號：Z000000000號
兼
法定代理人  陳俊瑜  
                      指定送達地址：臺中市○○區○○路0  段000巷00號12樓之6    

上列當事人間請求侵權行為損害賠償事件，本院裁定如下：
    主  文
本件移送臺灣臺中地方法院。
    理  由
一、當事人得以合意定第一審管轄法院。但以關於由一定法律關
    係而生之訴訟為限；訴訟之全部或一部，法院認為無管轄權
    者，依原告聲請或依職權以裁定移送於其管轄法院，民事訴
    訟法第24條第1項、第28條第1項分別定有明文。所謂管轄之
    合意係指當事人兩造所為定管轄法院之意思表示合致而言，
    構成此項合意之意思表示，或為明示或為默視均無不可。定
    此合意之處所，或在訴訟外為之，或在訴訟中為之，亦非所
    問。關於定此合意之時期，當事人得於起訴前或訴訟繫屬中
    為之。民事訴訟法第28條規定雖僅針對所繫屬之法院「無管
    轄權」時而為規定，與繫屬於「有管轄權」法院後始約定管
    轄法院之情形不同，惟其既同有移轉管轄之必要，本於「相
    同者應為相同處理」之法則，自應予以類推適用。是若當事
    人約定管轄法院符合其等彼此之利益，且未造成公益之侵害
    ，基於當事人係民事程序主體，應尊重其等對程序選擇之權
    利，並肯認其等得合意約定管轄法院，並由原繫屬法院依職
    權或依聲請移送案件於約定之管轄法院。
二、原告主張被告陳宥霖騎乘車輛與原告承保訴外人黃振勳所有
    之自小客車發生碰撞，事故發生於臺南市東區，依民事訴訟
    法第15條規定，本院為侵權行為地之第一審管轄法院。惟被
    告陳宥霖於苗栗縣頭份鎮斗煥坪營區服役（見調字卷第99頁
    ），為現役軍人，其法定代理人即被告陳俊瑜住居地位於台
    中，考量被告之就審便利，兩造具狀同意更定合意管轄為「
    臺灣臺中地方法院」（見本院卷第31、37頁），本院審酌原
    告為法人，各縣市均有營業所，被告戶籍地設於臺中市○○區
    ○○○○街0號3樓之5，若將本件移轉臺灣臺中地方法院，不致
    浪費過多司法資源，亦無礙於公益，本於尊重當事人程序選
    擇權之原則，本院應受其等合意管轄之拘束，爰類推適用民
    事訴訟法第28條第1項規定，依兩造之聲請將本件移送於該
    管法院。
三、依首開法條，裁定如主文。 
中　　華　　民　　國　　110 　年　　7 　　月　　12　　日
  　　　　　　　　臺灣臺南地方法院臺南簡易庭　　　　　
                                  法  官　羅郁棣
以上正本證明與原本無異。
如對本裁定抗告須於裁定送達後10日內向本院提出抗告狀，並應
繳納抗告費新臺幣1,000元整。
中　　華　　民　　國　　110 　年　　7 　　月　　14　　日
　　　　　　　　　　　　　　　　　書記官  周玉茹